臺灣臺北地方法院民事裁定  
110年度訴字第1029號
原      告  張莉貞

            黃尚軒
            黃尚斌


共      同
訴訟代理人  張克西律師
上列原告與被告黃銘松間請求遷讓房屋等事件，本院裁定如下：
    主  文
原告應於本裁定送達後五日內補繳裁判費新臺幣壹萬壹仟柒佰捌
拾壹元，逾期即駁回其訴。
    理  由
一、按提起民事訴訟，應依民事訴訟法第77條之13規定繳納裁判
    費，此為必須具備之程式。次按提起民事訴訟，應繳納第一
    審裁判費；第一審裁判費，應按訴訟標的之金額或價額，依
    民事訴訟法第77條之13以下規定計算及徵收，訴訟標的之價
    額，由法院核定；核定訴訟標的之價額，以起訴時之交易價
    額為準；無交易價額者，以原告就訴訟標的所有之利益為準
    ；以一訴主張數項標的者，其價額合併計算之；以一訴附帶
    請求其孳息、損害賠償、違約金或費用者，不併算其價額，
    民事訴訟法第77條之1第1項、第2項、第77條之2第1項本文
    、第2項分別定有明文。又按原告之訴，有起訴不合程式之
    情形而可以補正者，審判長應定期間先命補正，如不於期間
    內補正，法院應以裁定駁回之，民事訴訟法第249條第1項第
    6款定有明文。
二、經查，原告起訴請求請求遷讓房屋等事件，原告為訴之追加，並聲明：㈠被告應將臺北市○○區○○段○○段0000○號建物（即門牌號碼臺北市○○區○○路0段000巷00弄00號5樓房屋，下稱系爭房屋），騰空遷讓返還於全體共有人。㈡被告應將臺北市○○區○○段○○段0000○號建物（即門牌號碼臺北市○○區○○路0段000巷00弄00號等樓共同使用部分）地下1層編號20停車位（下稱系爭停車位），騰空遷讓返還於全體共有人。㈢被告應給付原告新臺幣（下同）69萬2,934元，及其中45萬2,934元自民事起訴狀繕本送達翌日起至清償日止，按週年利率5％計算之利息，及其中24萬元自民事準備三狀繕本送達翌日起至清償日止，按週年利率5％計算之利息；暨自民事起訴狀繕本送達翌日起至遷讓返還系爭房屋之日止，按月給付原告1萬6,775元，暨自民事準備三狀繕本送達翌日起至遷讓返還系爭停車位之日止，按月給付原告4,000元。㈣願供擔保，請准宣告假執行。訴之聲明第1項部分業經本院核定訴訟標的價額為302萬6,793元，而訴之聲明第2項部分，應以系爭停車位起訴時之價額計算訴訟標的價額。審酌內政部不動產交易實價查詢服務網所載相鄰地段類似條件3筆停車位（即臺北市○○區○○路0段000巷00弄00號，地下1至2層，建物移轉面積分別為10.34坪、10.65坪、10.65坪，總價分別為300萬元、250萬元、240萬元），上開3筆停車位於108年8月至110年8月間每坪交易單價各為29萬135元（計算式：3,000,000÷10.34＝290,135，元以下四捨五入，下同）、23萬4,742元（計算式：2,500,000÷10.65＝234,742）、22萬5,352元（計算式：2,400,000÷10.65＝225,352），平均交易單價為每坪25萬76元（計算式：【290,135＋234,742＋225,352】÷3＝250,076），而系爭停車位之建物總面積為608.21平方公尺，其主建物即系爭房屋權利範圍為10,000分之259，系爭停車位約為4.76坪（計算式：608.21×259÷10,000×0.3025＝4.76），是系爭停車位於起訴時市場交易價額應為119萬362元（計算式：4.76×250,076＝1,190,362）。又訴之聲明第3項附帶請求相當於租金之不當得利部分，不併計其價額。是本件訴訟標的價額應核定為421萬7,155元（計算式：3,026,793＋1,190,362＝4,217,155），應徵第一審裁判費4萬2,778元，原告僅繳納3萬997元，應補繳1萬1,781元，茲限原告於本裁定送達後5日內補繳，逾期即駁回其訴。
三、依民事訴訟法第249條第1項但書，裁定如主文。
中　　華　　民　　國　　111 　年　　4 　　月　　19　　日
                  民事第八庭  審判長法  官  鄭佾瑩
                                    法  官  鄧晴馨
　　　　　　　　　　　　　　　　　　法　官  邱于真
以上正本係照原本作成
如不服本裁定關於核定訴訟標的價額部分，應於送達後十日內向
本院提出抗告狀，並繳納抗告費新臺幣一千元；其餘關於命補繳
裁判費部分，不得抗告。
中　　華　　民　　國　　111 　年　　4 　　月　　19　　日
                                    書記官  邱美嫆